臺灣新竹地方法院民事簡易判決　　　　 100年度竹簡字第12號
原　　　告　正泰資產管理有限公司
法定代理人　張龍根
訴訟代理人　鄭沛汝
被　　　告　林釗芬
上列當事人間請求返還消費借貸款事件，本院於民國100年1月24
日辯論終結，判決如下：
    主      文
被告應給付原告新臺幣壹拾陸萬肆仟肆佰零陸元，及其中新臺幣
柒萬玖仟玖佰肆拾柒元自民國九十四年八月二十六日起至清償日
止，按年息百分之十九點九七計算之利息，暨按年息百分之零點
零三計算之違約金。
原告其餘之訴駁回。
訴訟費用由被告負擔。
本判決第一項得假執行。
    事實及理由
壹、程序部分：
    本件原告原係向本院聲請核發支付命令，惟被告業於法定期
    間內提出異議，依據民事訴訟法第519條第1項規定，即應以
    原支付命令之聲請視為起訴。
貳、實體部分：
(一)原告起訴主張：緣被告前與美商美國商業銀行股份有限公司
    (下稱美國銀行)訂定信用卡使用契約，並領用美國銀行核發
    之信用卡，惟被告未依約繳款，嗣美國銀行與荷商荷蘭銀行
    股份有限公司合併，而合併後荷商荷蘭銀行股份有限公司將
    該債權讓與新榮資產管理股份有限公司，並將受讓債權之通
    知以公告方式代之，嗣後新榮資產管理股份有限公司又於民
    國(下同)98年7月6日將該債權讓與原告，惟被告迄未還款，
    現尚積欠新臺幣(下同)164,406元(其中本金79,947元)、利
    息及按月加計300元之逾期滯納金，為此爰依信用卡契約、
    消費借貸及債權讓與之法律關係提起本件訴訟，請求被告如
    數清償等語。並聲明：被告應給付原告164,406元，及其中
    79,947元自94年8月26日起至清償日止，按年息百分之19.97
    計算之利息，暨按月加計300元之逾期滯納金。
(二)被告對於原告請求之款項並無意見，惟以希望能分期付款等
    語置辯。
三、本院之判斷：
(一)原告主張前揭之事實，業據其提出與所述相符之信用卡申請
    書、信用卡注意事項、財政部函、債權讓與證明書、債權讓
    與金額表、債權讓與公告、受讓債權餘額明細表、戶籍謄本
    等件為證，且為被告所不爭執，自堪信原告之主張為真實。
    至被告以希望能分期付款等語為辯，惟系爭債務是否能分期
    償還，核屬原告之權利行使範圍，是被告前開所辯自非足取
    。
(二)按約定利率，超過週年百分之二十者，債權人對於超過部分
    之利息，無請求權；又按約定之違約金額過高者，法院得減
    至相當之數額，民法第205條、第252條分別定有明文。查系
    爭債務約定之利息已達年息百分之19.97，而原告又主張自
    94年8月26日起至清償日止，按月加計300元之逾期滯納金即
    違約金，兩者相加之利率顯已超過民法規定之最高利率週年
    百分之20。因此，上開逾期滯納金即違約金之約定顯然過高
    ，爰酌減至年息百分之0.03，原告超過上開範圍之請求，則
    屬無據，不應准許。
(三)從而，原告依信用卡契約、消費借貸及債權讓與之法律關係
    ，請求被告給付如主文第1項所示之金額、利息與違約金，
    即無不合，應予准許，至逾上開範圍部分，為無理由，應予
    駁回。
四、本件係依民事訴訟法第427條第1項適用簡易訴訟程序所為被
    告部分敗訴之判決，爰依職權宣告假執行。
五、據上論結，本件原告之訴為一部有理由，一部無理由，依民
    事訴訟法第436條第2項、第79條、第389條第1項第3款，判
    決如主文。
中    華    民    國    100    年    1    月    31    日
                  新竹簡易庭    法  官  彭淑苑
以上正本係照原本做成。
如對本判決上訴，須於判決送達後20日內向本院提出上訴狀。
如委任律師提起上訴者，應一併繳納上訴審裁判費。
中    華    民    國    100    年    1    月    31    日
                                書記官  王恬如